tests/wiki_curt.yaml
Config:
  hfst:
    App: hfst-optimised-lookup
    Gen: ../chv.autogen.hfst
    Morph: ../chv.automorf.hfst

Tests:

  "The noun автан":
    автан<n><nom> :  автан 
    автан<n><gen> :  автанӑн 
    автан<n><dat> :  автана 
    автан<n><loc> :  автанта 
    автан<n><abl> :  автантан 
    автан<n><ins> :  автанпа 
    автан<n><abe> :  автансӑр 
    автан<n><term> :  автаншӑн
    автан<n><px1sg><nom> :  автанӑм 
    автан<n><px1sg><gen> :  автанӑмӑн 
    автан<n><px1sg><dat> :  автанӑма 
    автан<n><px2sg><nom> :  автану 
    автан<n><px2sg><gen> :  автанун 
    автан<n><px2sg><dat> :  автанна
    автан<n><px3sp><nom> :  автанӗ 
    автан<n><px3sp><gen> :  автанӗн 
    автан<n><px3sp><dat> :  автанне 
    автан<n><px1pl><nom> :  автанӑмӑр 
    автан<n><px1pl><gen> :  автанӑмӑрӑн 
    автан<n><px1pl><dat> :  автанӑмӑра 
    автан<n><px2pl><nom> :  автанӑр 
    автан<n><px2pl><gen> :  автанӑрӑн 
    автан<n><px2pl><dat> :  автанӑра 
    автан<n><pl><nom> :  автансем 
    автан<n><pl><gen> :  автансен 
    автан<n><pl><dat> :  автансене 
    автан<n><pl><loc> :  автансенче 
    автан<n><pl><abl> :  автансенчен 
    автан<n><pl><ins> :  автансемпе 
    автан<n><pl><abe> :  автансемсӗр 
    автан<n><pl><term> :  автансемшӗн

  "The noun автобус":
    автобус<n><nom> :  автобус 
    автобус<n><gen> :  автобусӑн 
    автобус<n><dat> :  автобуса 
    автобус<n><loc> :  автобусра 
    автобус<n><abl> :  автобусран
    автобус<n><ins> :  автобуспа 
    автобус<n><abe> :  автобуссӑр 
    автобус<n><term> :  автобусшӑн
    автобус<n><px1sg><nom> :  автобусӑм 
    автобус<n><px1sg><gen> :  автобусӑмӑн 
    автобус<n><px1sg><dat> :  автобусӑма 
    автобус<n><px2sg><nom> :  автобусу 
    автобус<n><px2sg><gen> :  автобусун 
    автобус<n><px2sg><dat> :  автобусӑва 
    автобус<n><px3sp><nom> :  автобусӗ 
    автобус<n><px3sp><gen> :  автобусӗн 
    автобус<n><px3sp><dat> :  автобусне 
    автобус<n><px1pl><nom> :  автобусӑмӑр 
    автобус<n><px1pl><gen> :  автобусӑмӑрӑн 
    автобус<n><px1pl><dat> :  автобусӑмӑра 
    автобус<n><px2pl><nom> :  автобусӑр 
    автобус<n><px2pl><gen> :  автобусӑрӑн 
    автобус<n><px2pl><dat> :  автобусӑра 
    автобус<n><pl><nom> :  автобуссем 
    автобус<n><pl><gen> :  автобуссен 
    автобус<n><pl><dat> :  автобуссене 
    автобус<n><pl><loc> :  автобуссенче 
    автобус<n><pl><abl> :  автобуссенчен 
    автобус<n><pl><ins> :  автобуссемпе 
    автобус<n><pl><abe> :  автобуссемсӗр 
    автобус<n><pl><term> :  автобуссемшӗн

  "The noun аллея":
    аллея<n><nom> :  аллея 
    аллея<n><gen> :  аллейӑн 
    аллея<n><dat> :  аллейӑна 
    аллея<n><loc> :  аллейӑра 
    аллея<n><abl> :  аллейӑран 
    аллея<n><ins> :  аллейӑпа 
    аллея<n><abe> :  аллейӑсӑр 
    аллея<n><term> :  аллейӑшӑн
    аллея<n><px1sg><nom> :  аллейӑм 
    аллея<n><px1sg><gen> :  аллейӑмӑн 
    аллея<n><px1sg><dat> :  аллейӑма 
    аллея<n><px2sg><nom> :  аллею 
    аллея<n><px2sg><gen> :  аллеюн 
    аллея<n><px2sg><dat> :  аллеюна 
    аллея<n><px3sp><nom> :  аллейи 
    аллея<n><px3sp><gen> :  аллейин 
    аллея<n><px3sp><dat> :  аллейине 
    аллея<n><px1pl><nom> :  аллейӑмӑр 
    аллея<n><px1pl><gen> :  аллейӑмӑрӑн 
    аллея<n><px1pl><dat> :  аллейӑмӑра 
    аллея<n><px2pl><nom> :  аллейӑр 
    аллея<n><px2pl><gen> :  аллейӑрӑн 
    аллея<n><px2pl><dat> :  аллейӑра 
    аллея<n><pl><nom> :  аллейӑсем 
    аллея<n><pl><gen> :  аллейӑсен 
    аллея<n><pl><dat> :  аллейӑсене 
    аллея<n><pl><loc> :  аллейӑсенче 
    аллея<n><pl><abl> :  аллейӑсенчен 
    аллея<n><pl><ins> :  аллейӑсемпе 
    аллея<n><pl><abe> :  аллейӑсемсӗр 
    аллея<n><pl><term> :  аллейӑсемшӗн

  "The noun Баку":
    Баку<np><top><nom> :  Баку 
    Баку<np><top><gen> :  Бакун 
    Баку<np><top><dat> :  Бакуна 
    Баку<np><top><loc> :  Бакура 
    Баку<np><top><abl> :  Бакуран 
    Баку<np><top><ins> :  Бакупа 
    Баку<np><top><abe> :  Бакусӑр 
    Баку<np><top><term> :  Бакушӑн
    Баку<np><top><px1sg><nom> :  Бакувӑм 
    Баку<np><top><px1sg><gen> :  Бакувӑмӑн 
    Баку<np><top><px1sg><dat> :  Бакувӑма 
    Баку<np><top><px2sg><nom> :  Баку 
    Баку<np><top><px2sg><gen> :  Бакун 
    Баку<np><top><px2sg><dat> :  Бакуна 
    Баку<np><top><px3sp><nom> :  Бакувӗ 
    Баку<np><top><px3sp><gen> :  Бакувӗн 
    Баку<np><top><px3sp><dat> :  Бакуне 
    Баку<np><top><px1pl><nom> :  Бакувӑмӑр 
    Баку<np><top><px1pl><gen> :  Бакувӑмӑрӑн 
    Баку<np><top><px1pl><dat> :  Бакувӑмӑра 
    Баку<np><top><px2pl><nom> :  Бакувӑр 
    Баку<np><top><px2pl><gen> :  Бакувӑрӑн 
    Баку<np><top><px2pl><dat> :  Бакувӑра 

  "The noun власть":
    власть<n><nom> :  власть 
    власть<n><gen> :  влаҫӑн 
    власть<n><dat> :  влаҫа 
    власть<n><loc> :  влаҫра 
    власть<n><abl> :  влаҫран 
    власть<n><ins> :  влаҫпа 
    власть<n><abe> :  влаҫсӑр 
    власть<n><term> :  влаҫшӑн
    власть<n><px1sg><nom> :  влаҫӑм 
    власть<n><px1sg><gen> :  влаҫӑмӑн 
    власть<n><px1sg><dat> :  влаҫӑма 
    власть<n><px2sg><nom> :  влаҫу 
    власть<n><px2sg><gen> :  влаҫун 
    власть<n><px2sg><dat> :  влаҫна 
    власть<n><px3sp><nom> :  влаҫӗ 
    власть<n><px3sp><gen> :  влаҫӗн 
    власть<n><px3sp><dat> :  влаҫне 
    власть<n><px1pl><nom> :  влаҫӑмӑр 
    власть<n><px1pl><gen> :  влаҫӑмӑрӑн 
    власть<n><px1pl><dat> :  влаҫӑмӑра 
    власть<n><px2pl><nom> :  влаҫӑр 
    власть<n><px2pl><gen> :  влаҫӑрӑн 
    власть<n><px2pl><dat> :  влаҫӑра 
    власть<n><pl><nom> :  влаҫсем 
    власть<n><pl><gen> :  влаҫсен 
    власть<n><pl><dat> :  влаҫсене 
    власть<n><pl><loc> :  влаҫсенче 
    власть<n><pl><abl> :  влаҫсенчен 
    власть<n><pl><ins> :  влаҫсемпе 
    власть<n><pl><abe> :  влаҫсемсӗр 
    власть<n><pl><term> :  влаҫсемшӗн

  "The noun вӑйӑ":
    вӑйӑ<n><nom> :  вӑйӑ 
    вӑйӑ<n><gen> :  вӑййӑн 
    вӑйӑ<n><dat> :  вӑййа 
    вӑйӑ<n><loc> :  вӑйӑра 
    вӑйӑ<n><abl> :  вӑйӑран 
    вӑйӑ<n><ins> :  вӑйӑпа 
    вӑйӑ<n><abe> :  вӑйӑсӑр 
    вӑйӑ<n><term> :  вӑйӑшӑн
    вӑйӑ<n><px1sg><nom> :  вӑййӑм 
    вӑйӑ<n><px1sg><gen> :  вӑййӑмӑн 
    вӑйӑ<n><px1sg><dat> :  вӑййӑма 
    вӑйӑ<n><px2sg><nom> :  вӑййу 
    вӑйӑ<n><px2sg><gen> :  вӑййун 
    вӑйӑ<n><px2sg><dat> :  вӑййуна 
    вӑйӑ<n><px3sp><nom> :  вӑййи 
    вӑйӑ<n><px3sp><gen> :  вӑййин 
    вӑйӑ<n><px3sp><dat> :  вӑййине 
    вӑйӑ<n><px1pl><nom> :  вӑййӑмӑр 
    вӑйӑ<n><px1pl><gen> :  вӑййӑмӑрӑн 
    вӑйӑ<n><px1pl><dat> :  вӑййӑмӑра 
    вӑйӑ<n><px2pl><nom> :  вӑййӑр 
    вӑйӑ<n><px2pl><gen> :  вӑййӑрӑн 
    вӑйӑ<n><px2pl><dat> :  вӑййӑра 
    вӑйӑ<n><pl><nom> :  вӑйӑсем 
    вӑйӑ<n><pl><gen> :  вӑйӑсен 
    вӑйӑ<n><pl><dat> :  вӑйӑсене 
    вӑйӑ<n><pl><loc> :  вӑйӑсенче 
    вӑйӑ<n><pl><abl> :  вӑйӑсенчен 
    вӑйӑ<n><pl><ins> :  вӑйӑсемпе 
    вӑйӑ<n><pl><abe> :  вӑйӑсемсӗр 
    вӑйӑ<n><pl><term> :  вӑйӑсемшӗн

  "The noun вӑкӑр":
    вӑкӑр<n><nom> :  вӑкӑр 
    вӑкӑр<n><gen> :  вӑкӑрӑн 
    вӑкӑр<n><dat> :  вӑкӑра 
    вӑкӑр<n><loc> :  вӑкӑрта 
    вӑкӑр<n><abl> :  вӑкӑртан 
    вӑкӑр<n><ins> :  вӑкӑрпа 
    вӑкӑр<n><abe> :  вӑкӑрсӑр 
    вӑкӑр<n><term> :  вӑкӑршӑн
    вӑкӑр<n><px1sg><nom> :  вӑкӑрӑм 
    вӑкӑр<n><px1sg><gen> :  вӑкӑрӑмӑн 
    вӑкӑр<n><px1sg><dat> :  вӑкӑрӑма 
    вӑкӑр<n><px2sg><nom> :  вӑкӑру 
    вӑкӑр<n><px2sg><gen> :  вӑкӑрун 
    вӑкӑр<n><px2sg><dat> :  вӑкӑрна
    вӑкӑр<n><px3sp><nom> :  вӑкӑрӗ 
    вӑкӑр<n><px3sp><gen> :  вӑкӑрӗн 
    вӑкӑр<n><px3sp><dat> :  вӑкӑрне 
    вӑкӑр<n><px1pl><nom> :  вӑкӑрӑмӑр 
    вӑкӑр<n><px1pl><gen> :  вӑкӑрӑмӑрӑн 
    вӑкӑр<n><px1pl><dat> :  вӑкӑрӑмӑра 
    вӑкӑр<n><px2pl><nom> :  вӑкӑрӑр 
    вӑкӑр<n><px2pl><gen> :  вӑкӑрӑрӑн 
    вӑкӑр<n><px2pl><dat> :  вӑкӑрӑра 
    вӑкӑр<n><pl><nom> :  вӑкӑрсем 
    вӑкӑр<n><pl><gen> :  вӑкӑрсен 
    вӑкӑр<n><pl><dat> :  вӑкӑрсене 
    вӑкӑр<n><pl><loc> :  вӑкӑрсенче 
    вӑкӑр<n><pl><abl> :  вӑкӑрсенчен 
    вӑкӑр<n><pl><ins> :  вӑкӑрсемпе 
    вӑкӑр<n><pl><abe> :  вӑкӑрсемсӗр 
    вӑкӑр<n><pl><term> :  вӑкӑрсемшӗн

  "The noun дело":
    дело<n><nom> :  дело 
    дело<n><gen> :  делон 
    дело<n><dat> :  делона 
    дело<n><loc> :  делора 
    дело<n><abl> :  делоран 
    дело<n><ins> :  делопа 
    дело<n><abe> :  делосӑр 
    дело<n><term> :  делошӑн
    дело<n><px1sg><nom> :  делом 
    дело<n><px1sg><gen> :  деломӑн 
    дело<n><px1sg><dat> :  делома 
    дело<n><px2sg><nom> :  делу 
    дело<n><px2sg><gen> :  делун 
    дело<n><px2sg><dat> :  делӑва 
    дело<n><px3sp><nom> :  деловӗ 
    дело<n><px3sp><gen> :  деловӗн 
    дело<n><px3sp><dat> :  деловӗне 
    дело<n><px1pl><nom> :  деломӑр 
    дело<n><px1pl><gen> :  деломӑрӑн 
    дело<n><px1pl><dat> :  деломӑра 
    дело<n><px2pl><nom> :  делор 
    дело<n><px2pl><gen> :  делорӑн 
    дело<n><px2pl><dat> :  делора 
    дело<n><pl><nom> :  делосем 
    дело<n><pl><gen> :  делосен 
    дело<n><pl><dat> :  делосене 
    дело<n><pl><loc> :  делосенче 
    дело<n><pl><abl> :  делосенчен 
    дело<n><pl><ins> :  делосемпе 
    дело<n><pl><abe> :  делосемсӗр 
    дело<n><pl><term> :  делосемшӗн

  "The noun Золотницкий":
    Золотницкий<np><patro><m><nom> :  Золотницкий 
    Золотницкий<np><patro><m><gen> :  Золотницкин 
    Золотницкий<np><patro><m><dat> :  Золотницкие 
    Золотницкий<np><patro><m><loc> :  Золотницкире 
    Золотницкий<np><patro><m><abl> :  Золотницкирен 
    Золотницкий<np><patro><m><ins> :  Золотницкипе 
    Золотницкий<np><patro><m><abe> :  Золотницкисӗр 
    Золотницкий<np><patro><m><term> :  Золотницкишӗн
    Золотницкий<np><patro><m><px1sg><nom> :  Золотницким 
    Золотницкий<np><patro><m><px1sg><gen> :  Золотницкимӗн 
    Золотницкий<np><patro><m><px1sg><dat> :  Золотницкиме 
    Золотницкий<np><patro><m><px2sg><nom> :  Золотницкийӳ 
    Золотницкий<np><patro><m><px2sg><gen> :  Золотницкийӳн 
    Золотницкий<np><patro><m><px2sg><dat> :  Золотницкийӳне 
    Золотницкий<np><patro><m><px3sp><nom> :  Золотницкийи 
    Золотницкий<np><patro><m><px3sp><gen> :  Золотницкийин 
    Золотницкий<np><patro><m><px3sp><dat> :  Золотницкийине 
    Золотницкий<np><patro><m><px1pl><nom> :  Золотницкимӗр 
    Золотницкий<np><patro><m><px1pl><gen> :  Золотницкимӗрӗн 
    Золотницкий<np><patro><m><px1pl><dat> :  Золотницкимӗре 
    Золотницкий<np><patro><m><px2pl><nom> :  Золотницкийӗр 
    Золотницкий<np><patro><m><px2pl><gen> :  Золотницкийӗрӗн 
    Золотницкий<np><patro><m><px2pl><dat> :  Золотницкийӗре 
    Золотницкий<np><patro><m><pl><nom> :  Золотницкисем 
    Золотницкий<np><patro><m><pl><gen> :  Золотницкисен 
    Золотницкий<np><patro><m><pl><dat> :  Золотницкисене 
    Золотницкий<np><patro><m><pl><loc> :  Золотницкисенче 
    Золотницкий<np><patro><m><pl><abl> :  Золотницкисенчен 
    Золотницкий<np><patro><m><pl><ins> :  Золотницкисемпе 
    Золотницкий<np><patro><m><pl><abe> :  Золотницкисемсӗр 
    Золотницкий<np><patro><m><pl><term> :  Золотницкисемшӗн
